# 企业合并商誉价值的确认

提问人：zylrjq 时间：2020-02-10 14:36:34
请教陈版：A上市公司 2019 年度非同一控制下企业合并B公司，合并层面根据评估报告确认评估增减值后的净资产为 4936 万元 收购股权比例55% 计算享有净资产 2715 万元（包含调整公允价值评估增值确认递延所得税负债 1200 万元），收购价款 3190 万元 享有净资产比收购价款小 474 万元，是否确认商誉；根据企业合并准则“购买方对合并日成本大于合并取得被购买方可辨认净资产公允价值份额的差额，应当确认商誉”，调整公允价值评估增值确认递延所得税负债 1200 万元，这些是否算可辨认净资产，如果算的话确认商誉 474 万元，如果不算则无商誉，请教陈版 谢谢

回答人：chenyiwei
上述递延所得税负债也是被收购方可辨认净资产的组成部分，其在合并报表层面确认时也是对应计入商誉。